臺灣板橋地方法院刑事判決             100年度易字第3253號
公  訴  人  臺灣板橋地方法院檢察署檢察官
被      告  陳憲智
上列被告因竊盜案件，經檢察官提起公訴（100 年度偵字第1985
0 號），被告於準備程序中就被訴事實為有罪之陳述，經本院合
議庭裁定由受命法官獨任進行簡式審判程序，並判決如下：
    主  文
陳憲智竊盜，累犯，處拘役伍拾伍日，如易科罰金，以新臺幣壹
仟元折算壹日。
    事   實
一、陳憲智前(一)因違反麻醉藥品管制條例案件，經臺灣高等法院
    以82年度上易字第3678號判處有期徒刑7 月確定；(二)又因違
    反槍砲彈藥刀械管制條例案件，經臺灣高等法院以82年度上
    訴字第6475號判處有期徒刑5 年2 月，並經最高法院以83年
    度台上字第2143號判決駁回上訴確定；(三)復因違反麻醉藥品
    管制條例案件，經臺灣高等法院以83年度上易字第1607號判
    處拘役50日確定。上開徒刑部分嗣經臺灣高等法院以83年度
    聲字第1065號裁定定應執行有期徒刑5 年6 月確定，於民國
    84年10月19日縮短刑期假釋並接續執行拘役完畢後於84年12
    月8 日出監，假釋期間付保護管束（假釋嗣經撤銷）。(四)再
    因違反肅清煙毒條例案件，經本院以85年度訴字第2446號判
    處有期徒刑3 年2 月，並經臺灣高等法院以86年度上訴字第
    204 號判決上訴駁回確定；(五)及因違反麻醉藥品管制條例案
    件，經本院以86年度訴字第608 號判處有期徒刑6 月確定；
    (六)因違反麻醉藥品管制條例案件，經臺灣高等法院以87年度
    上訴字第909 號分別判處有期徒刑3 年6 月、7 月，應執行
    有期徒刑3 年9 月確定；(七)因違反槍砲彈藥刀械管制條例案
    件，經臺灣高等法院以88年度上更一字第395 號決處有期徒
    刑2 年、10月，應執行有期徒刑2 年8 月確定。上開(五)至(七)
    所示之罪刑嗣經臺灣高等法院以97年度聲字第1564號裁定分
    別減為有期徒刑3 月、1 年9 月、3 月15日及5 月，並與不
    應減刑2 年有期徒刑部分定應執行有期徒刑4 年6 月確定，
    嗣入監執行，接續執行上開經撤銷假釋後所餘之殘刑3 年1
    月7 日及上開(四)所示之罪刑，甫於93年3 月16日因縮短刑期
    假釋出監，假釋期間付保護管束，並於96年11月4 日保護管
    束期滿，假釋未經撤銷，其未執行之刑以已執行論（於本案
    構成累犯前科紀錄）。詎仍不知悔改，於100 年7 月14日11
    時50分許，在新北市○○區○○路1 段3 巷口，見張逸民所
    有、平日由其父張敏生使用而停放於該處之車牌號碼5HX-37
    3 號機車疏未取下鑰匙，竟意圖為自己不法之所有，使用該
    鑰匙發動上開機車竊取之，得手後旋駛離現場，並供己代步
    之用。嗣於同年月20日19時30分許，在臺北市○○區○○街
    41巷1 之5 號前，為警發現該車乃失竊車輛，並對現身取車
    之陳憲智進行盤查，始查悉上情。
二、案經張敏生訴由新北市政府警察局新莊分局報請臺灣板橋地
    方法院檢察署檢察官偵查起訴。
    理  由
一、查被告陳憲智所犯係死刑、無期徒刑、最輕本刑為3 年以上
    有期徒刑以外之罪，其於準備程序中就前揭被訴事實為有罪
    之陳述，經受命法官告知簡式審判程序之旨，並聽取其與公
    訴人之意見後，本院合議庭認為適宜由受命法官獨任進行簡
    式審判程序，爰依刑事訴訟法第273 條之1 第1 項規定，裁
    定由受命法官獨任進行簡式審判程序，合先敘明。
二、上揭犯罪事實，業據被告陳憲智於警詢、偵查、本院準備程
    序及審理時坦承不諱，核與告訴人張敏生於警詢時之指訴情
    節相符，復有新北市政府警察局新莊分局搜索扣押筆錄、扣
    押物品目錄表、贓物認領保管單、新北市政府失竊車輛尋獲
    電腦輸入單各1 份、失竊車輛、鑰匙及現場照片7 張在卷可
    稽，足認被告任意性之自白與事實相符，堪予採信。是本案
    事證明確，被告犯行洵堪認定，應依法論科。
三、是核被告所為，係犯第320 條第1 項之竊盜罪。又被告前有
    如事實欄所載之論罪科刑執行情形，有臺灣高等法院被告前
    案紀錄表1 份附卷可憑，其於受徒刑執行完畢後5 年內，故
    意再犯本件有期徒刑以上之罪，為累犯，應依刑法第47條第
    1 項加重其刑。爰審酌被告正值青壯，卻不思以正途獲取所
    需，恣意以上開方法竊取他人財物，對他人財產權顯欠缺尊
    重，兼衡其所竊取財物之價值，且上開車輛業已由告訴人領
    回（此有贓物認領保管單1 份可按），所生損害減輕，暨被
    告之犯罪動機、目的、手段、生活狀況、智識程度、素行（
    此有臺灣高等法院被告前案紀錄表1 份在卷可參），及犯罪
    後坦承犯行，態度尚佳等一切情狀，量處如主文所示之刑，
    並諭知易科罰金之折算標準，以資懲儆。
據上論斷，依刑事訴訟法第273 條之1 第1 項、第299 條第1 項
前段項，刑法第320 條第1 項、第47條第1 項、第41條第1 項前
段，刑法施行法第1 條之1 第1 項、第2 項前段，判決如主文。
本案經檢察官吳育增到庭執行職務。
中    華    民    國   100    年    12    月    15    日
                  刑事第四庭   法  官   陳苑文
上列正本證明與原本無異。
如不服本判決，應於判決送達後10日內敘明上訴理由，向本院提
出上訴狀( 應附繕本) ，上訴於臺灣高等法院。其未敘述上訴理
由者，應於上訴期間屆滿後20日內向本院補提理由書「切勿逕送
上級法院」。
                               書記官   林金良
中    華    民    國   100    年    12    月    15    日
附錄本案論罪科刑法條全文：
中華民國刑法第320條
（普通竊盜罪、竊佔罪）
意圖為自己或第三人不法之所有，而竊取他人之動產者，為竊盜
罪，處5  年以下有期徒刑、拘役或 5 百元以下罰金。
意圖為自己或第三人不法之利益，而竊佔他人之不動產者，依前
項之規定處斷。
前二項之未遂犯罰之。